【裁判字號】    98,易,68
【裁判日期】    980527
【裁判案由】    詐欺
【裁判全文】
臺灣新竹地方法院刑事判決                98年度易字第68號
公  訴  人  臺灣新竹地方法院檢察署檢察官
被      告  丙○○
            乙○○
上列被告因詐欺案件，經檢察官提起公訴（98年度偵字第569 、
701號），經本院合議庭裁定依簡式審判程序判決如下：
    主  文
丙○○共同意圖為自己不法之所有，以詐術使人將本人之物交付
，處有期徒刑肆月。又共同意圖為自己不法之所有，以詐術使人
將本人之物交付，處有期徒刑月。又共同意圖為自己不法之所
有，以詐術使人將本人之物交付，處有期徒刑伍月。又共同意圖
為自己不法之所有，以詐術使人將本人之物交付，處有期徒刑伍
月。應執行有期徒刑拾壹月。
乙○○共同意圖為自己不法之所有，以詐術使人將本人之物交付
，處有期徒刑伍月，如易科罰金，以新臺幣壹仟元折算壹日。
    事  實
一、丙○○明知提領、轉匯人頭帳戶內之金額，係某詐欺集團成
    員詐騙被害人所得之款項，乙○○亦知收寄人頭帳戶提款卡
    及存摺係供詐騙使用，竟均與該詐欺集團成員基於意圖為自
    己不法之所有之犯意連絡，約定丙○○每代領一筆款項，可
    分得百分之二之利益，乙○○寄送一件帳戶可得新臺幣（下
    同）800 元。在受詐欺集團成員之指示，丙○○自民國97年
    8 月下旬某日起，擔任該詐欺集團提領或轉帳（俗稱車手）
    及測試人頭帳戶能否提領之工作，乙○○則於98年1 月12日
    開始收寄帳戶提款卡、存摺，而於98年1 月12日，在高雄市
    ○○路環球電影戲院門口，收受甲○○所交付其申請之中國
    信託商業銀行民族分行帳號000000000000號帳戶之存摺、提
    款卡及密碼，乙○○取得甲○○上開帳戶之存摺、提款卡、
    密碼後，即經由新竹和欣客運寄送予丙○○。而該詐欺集團
    成員則以電話自稱係網路博客來之會計或客服部人員，向庚○○、戊○○、己○○及丁○○等人佯稱其購物付款時，誤
    設定自動扣款或分期付款，需至自動櫃員機操作取消云云，
    使庚○○、戊○○、己○○及丁○○等人陷於錯誤，依指示
    前往操作自動櫃員機，庚○○於98年1 月10日18時11分許、
    18時22分許轉帳2 次，每次轉帳29,989元，共計59,978元至
    周柏安之臺灣中小企業銀行基隆分行帳號000-00000000000
    號帳戶；戊○○於98年1 月10日18時13分許轉帳29,989元至
    周柏安上開銀行帳戶，己○○於98年1 月11日18時5 分許轉
    帳3 次共計89,985元至葉均祐之中華郵政股份有限公司北斗
    郵局帳號000-00000000000000號帳戶，旋由丙○○提領一空
    （周柏安、葉均祐所涉幫助詐欺罪嫌部分均另案由新竹市警
    察局偵查中）；另丁○○於98年1 月12日23時7 分許轉帳1
    筆29,989元至李家瑋之花旗（臺灣）商業銀行竹城分行帳號
    00000000000000號帳戶內（李家瑋所涉幫助詐欺罪嫌部分另
    案偵查），復於98年1 月12日23時41分，轉帳4 筆共計92,0
    00元至甲○○上開帳戶中（甲○○所涉幫助詐欺罪部分本院
    另行審結）。惟丙○○於98年1 月12日22時30分，在新竹市
    ○區○○路、大學路口「新竹和欣客運」領取乙○○寄送甲○○上開銀行提款卡及存摺包裹時，已為警當場查獲，始循
    線查悉上情。
二、案經丁○○、庚○○訴由新竹市警察局移請臺灣新竹地方法
    院檢察署檢察官偵查起訴。
    理  由
一、本件被告丙○○、乙○○所犯刑法第339 條第1 項之詐欺取
    財罪，均非死刑、無期徒刑、最輕本刑為三年以上有期徒刑
    之罪，或非高等法院管轄第一審之案件，被告等均於本院準
    備程序進行中，就被訴事實為有罪之陳述，經本院合議庭認
    合於新修正刑事訴訟法第273 條之1 第1 項之規定，裁定進
    行簡式審判程序，合先敘明。
二、訊據被告丙○○、乙○○對於上揭犯罪事實坦承不諱，且被
    告二人所供述收受交寄上揭共同被告甲○○之帳戶存摺、提
    款卡情節互核大致相符且與共同被告甲○○於警詢及偵查及
    本院準備程序中所供述情節大相符合。而就告訴人庚○○、
    被害人戊○○、己○○及告訴人丁○○因受詐騙集團成員佯
    稱其購物付款時，誤設定自動扣款或分期付款，需至自動櫃
    員機操作取消云云，陷於錯誤而匯款至上該各金融機構帳戶
    戶等情亦經告訴人庚○○、被害人戊○○、己○○及告訴人
    丁○○於警詢指訴明確，並有新光銀行自動櫃員機明細表影
    本2 紙、臺北市政府警察局文山第二分局興隆派出所受理各
    類案件紀錄表、陳報單、受理刑事案件報案三聯單及受理詐
    騙帳戶通報警示簡便格式表影本各1 件；臺北富邦銀行自動
    櫃員機明細表影本1 紙、臺中市警察局第二分局育才派出所
    受理各類案件紀錄表、陳報單、受理刑事案件報案三聯單及
    受理詐騙帳戶通報警示簡便格式表影本各1 件；郵政自動櫃
    員機交易明細表3 紙、嘉義縣警察局朴子分局雙溪派出所受
    理各類案件紀錄表、受理刑事案件報案三聯單及受理詐騙帳
    戶通報警示簡便格式表影本各1 件；玉山商業銀行自動櫃員
    機明細表影本1 紙、中國信託商業銀行自動櫃員機明細表影
    本4 紙、臺北市政府警察局大安分局和平東路派出所受理各
    類案件紀錄表、陳報單、受理刑事案件報案三聯單及受理詐
    騙帳戶通報警示簡便格式表影本共5 件在卷可按。復有本院
    依職權向臺灣中小企業銀行基隆分行、中華郵政股份有限公
    司北斗郵局、花旗（臺灣）商業銀行竹城分行及中國信託商
    業銀行民族分行所調取戶名：周柏安、帳號000-0000000000
    0 號帳戶；戶名：葉均祐、帳號000-00000000000000號帳戶
    ；戶名：李家瑋、帳號00000000000000號帳戶以及戶名：甲○○、帳號000000000000號帳戶之開戶資料及交易明細表在
    卷可稽。另周柏安之臺灣中小企業銀行基隆分行帳號000-00
    000000000 號帳戶存款存摺；葉均祐之中華郵政股份有限公
    司北斗郵局帳號000-00000000000000號帳戶之郵政儲金簿、
    金融卡以及甲○○之中國信託商業銀行民族分行帳號000000
    000000號帳戶之存摺、提款卡扣案等情，亦有新竹市警察局
    搜索扣押筆錄及扣押物品目錄表各3 件在卷可憑。綜上所述
    。被告二人之自白核與事實相符而堪採信，本案事證明確，
    被告二人上述詐欺犯行堪以認定，應予依法論科。
三、論罪科刑
（一）罪名：核被告丙○○上揭4 次犯行及被告乙○○上揭1 次
      犯行均係犯刑法第339 條第1 項之詐欺取財既遂罪。
（二）共同正犯：就上揭詐騙告訴人庚○○、被害人戊○○、己○○之犯行部分，被告丙○○與某詐騙集團之成年人間有
      犯意聯絡及行為分擔，均應論以共同正犯。
（三）被告丙○○上揭4 次分別詐欺告訴人庚○○、被害人戊○○、己○○及告訴人丁○○之犯行，犯意個別，行為互殊
      應予分論併罰。
（四）爰審酌被告丙○○、被告乙○○均正值壯年不思以己力正
      當取得財物，反而參加詐騙集團詐騙被害人影響社會治安
      甚劇，惟被告二人參與各該詐騙行為之分擔並非核心角色
      ，犯後均坦承犯行，犯後態度良好，暨其生活狀況、品行
      、智識程度、犯罪之動機、目的、手段等一切情狀，各量
      處如主文所示之刑，被告丙○○並合併定期應執行之刑，
      以資懲儆。
四、據上論斷，應依刑事訴訟法第273 條之1 第1 項、第299 條
    第1項前段，刑法第28條、第339條第1項、第41條第1項、第
    51條第1項第5款，刑法施行法第1條之1第1項、第2項前段，
    判決如主文。
本案經檢察官陳玉華到庭執行職務。
中    華    民    國    98    年     5    月    27    日
                  刑事第一庭    法  官  方鴻愷
以上正本證明與原本無異。
如不服本判決應於收受本判決後10日內向本院提出上訴書狀，上
訴書狀應敘述具體理由。上訴書狀未敘述上訴理由者，應於上訴
期間屆滿後20日內補提理由書狀於本院 (均須按他造當事人之人
數附繕本 )「切勿逕送上級法院」。
中    華    民    國    98    年     5    月    27    日
                                書記官  周育瑜


司法院資訊處製作；財團法人民間司法改革基金會備份。
